臺灣士林地方法院民事判決  
110年度訴字第825號
原      告  甲○○  
訴訟代理人  陳淑芬律師
            王仁炫律師
被      告  佛朗明哥社區管理委員會
法定代理人  乙○○  
訴訟代理人  陳君沛律師
            陳柔蓉律師
            陳立曄律師
上列當事人間請求確認區分所有權人會議決議無效事件，本院於
民國111年4月12日言詞辯論終結，判決如下：
    主  文
原告之訴駁回。
訴訟費用由原告負擔。
    事實及理由
一、被告於本院審理中變更法定代理人為「甲○○」，有新北市三
    芝區公所函文可稽（見本院卷第80頁），並經其具狀承受訴
    訟（見本院卷第74頁至第76頁），核無不合，應予准許。
二、原告起訴主張：伊為佛朗明哥社區公寓大廈（下稱系爭社區
    ）之區分所有權人，被告為系爭社區之管理委員會。嗣系爭
    社區前二次110年度區分所有權人會議，未符合公寓大廈管
    理條例第31條、第32條規定而流會，是系爭社區又於民國11
    0年2月27日召開110年度區分所有權人會議（下稱系爭區權
    人會議），並作成管理委員會選舉之決議。惟系爭區權人會
    議之召集人違反系爭社區規約第3條第2項規定，未於開會前
    15日公告開會通知，且開會當日區分所有權比例合計亦未達
    五分之一以上出席，被告竟逕行開會並作成決議，爰依民事
    訴訟法第247條規定，提起本件訴訟等語，並聲明：請求確
    認系爭區權人會議不存在。
三、被告則以：原告提起本件訴訟目的實為阻止系爭社區成立管
    理委員會，並無確認利益；又系爭區權人會議之出席人數、
    區分所有權比例均已符合法律規定門檻，縱未於開會前15日
    為公告，此僅係召集方法之爭議，並不影響系爭區權人會議
    之成立等語，資為抗辯，並聲明：原告之訴駁回。
四、兩造不爭執事項（見本院卷第479頁）：
  ㈠系爭社區專有部分共計1,411 戶，總樓地板面積為10萬2,635
    .7 平方公尺（110年度士司調字第146號卷第34頁）。
  ㈡原告為門牌號碼新北市○○區○○○街00○00號房屋所有人，乃系
    爭社區之區分所有權人（110年度士司調字第146號卷第28頁
    至第32頁）。
  ㈢系爭社區曾於110 年1 月30日召開110 年度區分所有權人第
    二次會議，因未達區分所有權比例五分之一而流會（110年
    度士司調字第146號卷第76頁)。
五、得心證之理由：
　㈠按確認法律關係之訴，非原告有即受確認判決之法律上利益
    者，不得提起之。民事訴訟法第247 條第1 項定有明文。所
    謂即受確認判決之法律上利益，係指法律關係之存否不明確
    ，原告主觀上認其在法律上之地位有不安之狀態存在，且此
    種不安之狀態，能以確認判決將之除去者而言，若縱經法院
    判決確認，亦不能除去其不安之狀態者，即難認有受確認判
    決之法律上利益。本件原告主張系爭區權人會議不存在，而
    為原告所否認，顯然兩造就系爭區權人會議存在與否已發生
    爭執，如不訴請確認，原告在私法上之地位將有受侵害之危
    險，揆諸前開說明，原告自有提起本件訴訟以排除此項危險
    之確認利益，先予敘明。　　
  ㈡次按公寓大廈管理委員會為人的組織體，區分所有權人會議
    為其最高意思機關。區分所有權人會議之決議乃多數區分所
    有權人基於平行與協同之意思表示相互合致而成立之法律行
    為，如法律規定其決議必須有一定數額以上區分所有權人及
    其區分所有權比例出席，此一定數額以上之區分所有權人出
    席，為該法律行為成立之要件。欠缺此項要件，區分所有權
    人會議決議即屬不成立，尚非單純之決議方法違法問題（最
    高法院103年度第11次民事庭會議決議、109年度台上字第50
    2號判決意旨可資參照）。是以，原告主張系爭區分所有權
    人會議之出席人數及區分所有權比例均未達法定標準，揆諸
    前開說明，應屬於決議不成立問題，故其提起本件確認訴訟
    ，於法並無不合。
  ㈢再按區分所有權人會議之決議，除規約另有規定外，應有區
    分所有權人三分之二以上及其區分所有權比例合計三分之二
    以上出席，以出席人數四分之三以上及其區分所有權比例占
    出席人數區分所有權四分之三以上之同意行之。又區分所有
    權人會議依前條規定未獲致決議、出席區分所有權人之人數
    或其區分所有權比例合計未達前條定額者，召集人得就同一
    議案重新召集會議；其開議除規約另有規定出席人數外，應
    有區分所有權人三人並五分之一以上及其區分所有權比例合
    計五分之一以上出席，以出席人數過半數及其區分所有權比
    例占出席人數區分所有權合計過半數之同意作成決議。公寓
    大廈管理條例第31條、第32條第1項分別定有明文。原告雖
    主張系爭區權人會議開會當日區分所有權比例合計未達五分
    之一以上出席云云，然查，細繹新北市三芝區公所函覆系爭
    社區於110年2月27日召開系爭區權人會議之相關資料（見本
    院卷第420頁、證物袋），可知依照系爭社區區權人名冊，
    簽到狀況如附表一所示，扣除委託書或簽到記錄與區權人姓
    名不符、受託人未簽名、無委託書等情況，包含本人及出具
    委託書者，系爭區權人會議仍有479人出席，而依據前開出
    席人數計算，出席人數之區分所有權面積數合計為2萬4,738
    .59平方公尺（計算式詳如附表二所示），對照系爭社區專
    有部分共計1,411 戶，總樓地板面積為10萬2,635.7平方公
    尺，顯逾區分所有權人及區分所有權比例五分之一以上，而
    已合於前開規定，原告仍主張未達五分之一以上出席云云，
    難謂可採。
　㈣原告另以召集人未於開會前15日公告開會通知云云，縱使為
    真，惟此僅係召集方法之瑕疵，並不影響系爭區權人會議之
    成立，被告所辯尚非不可採，故原告此部分主張，亦無理由
    。
　㈤至於原告聲請勘驗原證9之錄影光碟、傳訊證人何可瑛、譚傳
    賢（見本院卷第424頁至第426頁、第479頁），證明出席人
    數未逾五分之一、出席名冊遭冒簽等節，然出席人數已達五
    分之一以上，詳如前述，縱使勘驗現場錄影光碟、傳訊譚傳
    賢，亦難以推翻前開認定，且出席人數已扣除何可瑛（見附
    表二J棟㈤J12-02），自無再行調查之必要，併予敘明。
六、綜上所述，原告依照民事訴訟法第247條規定，請求確認系
    爭區權人會議不存在，為無理由，應予駁回。
七、本件事證已臻明確，兩造其餘主張陳述及所提之證據，經審
    酌後於本件判決結果無影響，爰不逐一論述，附此敘明。
八、據上論結，原告之訴為無理由，判決如主文。
中　　華　　民　　國　　111 　年　　4 　　月　　29　　日
                  民事第三庭  法　官  劉育琳
以上正本係照原本作成。
如對本判決上訴，應於判決送達後20日內向本院提出上訴狀，若
委任律師提起上訴者，應一併繳納上訴審裁判費，否則本院得不
命補正逕行駁回上訴。
中　　華　　民　　國　　111 　年　　4 　　月　　29　　日
                              書記官  邱勃英
附表一：
委託書：（479人）
A棟 38人 ㈠本人出席：A01-03、A01-06、A01-08、A02-11、A03-04、A05-04、A05-11、A09-07、A11-03、A11-04。（10人） ㈡委託出席：A01-04、A01-05、A01-07、A01-09、A03-08、A05-06、A05-10、A06-03、A06-04、A06-05、A06-08、A06-09、A06-10、A07-03、A07-04、A07-07、A07-10、A07-11、A08-03、A08-09、A08-10、A09-05、A09-10、A10-04、A10-07、A10-08、A11-06、A11-07。（28人） B棟 43人 ㈠本人出席：B01-02、B02-06、B05-03、B06-05、B07-05、B07-06、B08-02、B10-01、B12-03、B16-01、B16-06、B17-04、B18-01、B20-01。（14人） ㈡委託出席：B01/B02/B03-01、B01-03、B01-05、B03-06、B06-04、B07-04、B08-05、B09-05、B11-03、B12/B13-05、B13-06、B15-01、B15-05、B15-06、B16-02、B17-02、B17-06、B18-03、B18-04、B18-06、B19-01、B19-04、B19-06、B19-07、B20-02、B20-03、B20-04、B20-05、B20-06。（29人） ㈢委託書與區權人姓名不符：B09-02。（1人） C棟 50人 ㈠本人出席：C01-02、C01-06、C02-01、C03-04、C06-09、C07-09、C09-01、C09-03、C12-02、C15-02、C17-05、C18-02、C18-05、C19-03、C19/C20-06。（15人） ㈡委託出席：C01-01、C01/C20-03、C01-05、C02-07、C03-05、C03-09、C05-09、C06/C07-05、C07-03、C07-04、C07-07、C09-04、C09-07、C10-03、C10-04、C10-05、C10-08、C11-04、C12-04、C13-04、C15-03、C15-08、C16-03、C16-06、C16-08、C17-06、C17-07、C17-08、C17-09、C18-01、C18-07、C18-09、C19-04、C19-05、C19-09。（35人） ㈢受託人未簽名於委託書：C07-06。（1人） ㈣簽到記錄與委託書之受託人姓名不符：C03-08、C05-08、C09-08、C10-06、C11-06、C15-09、C15/C16-10、C18-08。（8人） ㈤無委託書：C03-07。（1人） ㈥委託書與區權人姓名不符：C06-06。（1人） D棟 54人 ㈠本人出席：D01-02、D03-09、D05-05、D07-05、D07-06、D08-01、D08-09、D09-03、D11-05、D12-07、D13-04、D13-08、D15-04、D15-08、D16-07、D17-06、D17-09、D18-06、D19-01、D19-02、D20-06。（21人） ㈡委託出席：D01-06、D01-08、D02-01、D02-02、D02-03、D02-06、D03-02、D03-03、D03-04、D03-07、D03-08、D03-10、D05-01、D07-03、D07-10、D08-03、D09-01、D10-01、D11-01、D11-07、D12-01、D12-03、D12-04、D12-06、D12-08、D13-01、D13-09、D15-09、D15-11、D16-04、D19-04、D20-01、D20-08。（33人） ㈢簽到記錄與委託書之受託人姓名不符：D05-06。（1人） ㈣委託書與區權人姓名不符：D08-07、D09-07。（2人） E棟 72人 ㈠本人出席：E01-04、E01-09、E02-06、E02-10、E03-05、E05-04、E06-02、E06-06、E06-08、E07-03、E08-06、E08-07、E08-08、E09-05、E12-01、E12-04、E13-03、E13-04、E15/E16-11、E16-04、E17-02、E17/E18-07、E17-08、E17-09、E17-10。（25人） ㈡委託出席：E01-02、E01-03、E01-05、E01-06、E01-08、E02-05、E03-01、E03-02、E03-04、E03-06、E05-01、E05-03、E05-09、E06-01、E06-03、E06-09、E07-02、E07-04、E07-05、E07-09、E08-01、E09-02、E09-06、E09-07、E09-11、E10-01、E10-02、E10-05、E10-11、E11-01、E11-06、E11-09、E12-02、E12-03、E12-08、E12-11、E13-02、E13-10、E13-1-01、E13-1-04、E13-1-11、E15-05、E16-05、E16-07、E16-09、E17/E18-11、E18-03。（47人） ㈢簽到記錄與委託書之受託人姓名不符：E01-01。（1人） ㈣無委託書：E06-07。（1人） F棟 33人 ㈠本人出席：F02-03、F03-07、F05-05、F06-01、F07-07、F09-03、F11-04、F15-04、F15-06、F15-07。（10人） ㈡委託出席：F01-B1、F02-B1、F02-04、F03-B1、F03-04、F05-B1、F05-08、F06-B1、F07-B1、F07-01、F07-03、F08-03、F11-B1、F11-06、F12-02、F12-04、F13-07、F15-03、F16-03、F16-07、F17-01、F17-04、F17-05。（23人） ㈢委託書與區權人姓名不符：F03-02、F10-03。（2人） G棟 28人 ㈠本人出席：G01-03、G01-04、G01-05、G05-03、G07-B1、G11-04、G15-01、G17-01。（8人） ㈡委託出席：G01-01、G02-01、G03-B1、G03-01、G05-B1、G05-01、G06-B1、G06-02、G06-06、G07-07、G08-B1、G11-01、G13-03、G15-02、G16-01、G16-02、G17-02、G18-04、G19-01、G19-05。（20人） ㈢受託人未簽名於委託書：G01-02、G03-06。（2人） ㈣無委託書：G11-05。（1人） ㈤委託書與區權人姓名不符：G09-B1、G11-03。（2人） H棟 75人 ㈠本人出席：H01-05、H05-04、H06-02、H06-07、H07-06、H08-03、H08-07、H09-08、H10-04、H12-06、H13-07、H15-01、H15-04、H15-05、H15-07、H16-04、H16-06、H18-03、H18-07、H19-07、H20-01、H21-04、H22-03、H22-07、H25-01、H25-02、H25-06。（27人） ㈡委託出席：H01-B1、H01-02、H02-B1、H03-01、H03-03、H03-04、H03-07、H03-08、H05-B1、H05-01、H05-03、H05-07、H06-B1、H06-01、H06-05、H07-B1、H07-03、H07-04、H07-07、H08-01、H08-08、H09-05、H09-06、H10-B1、H10-05、H10-07、H10-08、H11-01、H11-03、H11-07、H12-05、H12-07、H13-02、H13-05、H15-06、H17-02、H18-06、H19-01、H19-02、H19-04、H19-05、H20-03、H21-02、H21-03、H21-07、H23-01、H23-02、H23-03。（48人） ㈢簽到記錄與委託書之受託人姓名不符：H22-02。（1人） ㈣無委託書：H01-06、H02-05、H12-01、H17-03。（4人） ㈤委託書與區權人姓名不符：H13-06。（1人） I棟 32人 ㈠本人出席：I07-04、I09-04、I10-05、I11-06、I12-06、I15-B1、I17-01、I17-04、I19-02、I19-05。（10人） ㈡委託出席：I01-01、I01-04、I02-01、I02-07、I03-07、I05-01、I05-02、I06-B1、I07-02、I08-01、I08-03、I08-04、I09-01、I10-01、I13-01、I13-06、I16-05、I16-06、I18-07、I19-01、I19-07、I20-01。（22人） ㈢無委託書：I17-06。（1人） J棟 54人 ㈠本人出席：J03-01、J08-05、J09-03、J10-06、J11-06、J11-08（有委託書）、J11-10、J12-08、J15-03、J15-09、J17-06、J18-04、J18-05、J18-06、J18-08、J19-01、J19-07、J20-04、J20-06、J21-03、J21-04、J21-05、J21-06、J25-05、J26-02。（25人） ㈡委託出席：J01-02、J01-03、J03-03、J03-04、J06-02、J08-02、J08-04、J09-02、J09-06、J10-04、J10-11、J11-04、J11-05、J12-01、J12-05、J12-06、J12-07、J12-10、J13-08、J15-07、J16-05、J17-03、J17-04、J19-02、J19-05、J19-06、J23-04、J25-02、J27-01。（29人） ㈢受託人未簽名於委託書：J02-04、J06-05、J07-06、J16-08、J18-09、J19-04。（6人） ㈣簽到記錄與委託書之受託人姓名不符：J08-01、J10-10、J18-07、J26-01（名冊之區權人姓名與委託書之區權人姓名不同）。（4人） ㈤無委託書：J12-02、J16-06、J16-07、J21-07、J27-03。（5人） ㈥委託書與區權人姓名不符：J16-04、J18-03。（2人） 
附表二：計算面積數：（24378.59㎡）
A棟 2637㎡ ㈠本人出席：743㎡ （計算式：82＋82＋82＋75＋68＋68＋68＋64＋77＋77＝743㎡） ㈡委託出席：1894㎡ （計算式：82＋82＋82＋82＋68＋68＋68＋64＋64＋64＋64＋64＋56＋64＋64＋64＋64＋64＋64＋64＋64＋64＋64＋64＋64＋64＋77＋77＝1894㎡） B棟 1281.86㎡ ㈠本人出席：389㎡ （計算式：37＋31＋29＋27＋23＋27＋29＋31＋31＋22＋22＋22＋27＋31＝389㎡） ㈡委託出席：892.86㎡ （計算式：101＋41＋31＋29＋27＋23＋29＋29＋35＋55.86＋22＋20＋22＋22＋22＋27＋22＋25＋25＋25＋22＋22＋22＋22＋30＋36＋36＋36＋34＝892.86㎡） ㈢委託書與區權人姓名不符：29㎡ C棟 2007.79㎡ ㈠本人出席：604.89㎡ （計算式：37.79＋37.79＋37.79＋37.79＋37.79＋37.79＋37.85＋37.85＋37.91＋37.91＋37.91＋37.91＋37.91＋38.39＋74.51＝604.89㎡） ㈡委託出席：1402.9㎡ （計算式：37.79＋75.58＋37.79＋37.79＋37.79＋37.79＋37.79＋75.58＋37.79＋37.79＋37.79＋37.85＋37.85＋37.91＋37.91＋37.91＋37.91＋37.91＋37.91＋37.91＋37.91＋37.91＋37.91＋37.91＋37.91＋37.91＋37.91＋37.91＋37.91＋37.91＋37.91＋38.11＋38.39＋38.51＋38.54＝1402.9㎡） ㈢受託人未簽名於委託書：37.79㎡ ㈣簽到記錄與委託書之受託人姓名不符：340.95㎡ （計算式：37.79＋37.79＋37.91＋37.91＋37.91＋37.91＋75.82＋37.91＝340.95㎡） ㈤無委託書：37.79㎡ ㈥委託書與區權人姓名不符：37.79㎡ D棟 2327.44㎡ ㈠本人出席：925.2㎡ （計算式：38.51＋40.31＋40.31＋40.88＋40.88＋40.88＋40.97＋40.97＋44.57＋45.2＋45.37＋45.37＋45.54＋45.54＋46.32＋46.77＋47.06＋47.06＋47.4＋47.4＋47.89＝925.2㎡） ㈡委託出席：1402.24㎡ （計算式：39.02＋38.39＋38.51＋38.51＋38.51＋38.54＋39.14＋39.14＋39.14＋40.25＋40.31＋40.31＋40.31＋40.88＋40.88＋40.88＋40.97＋43.51＋43.63＋44.57＋45＋45＋45.2＋45.2＋45.2＋45.2＋45.54＋45.54＋45.54＋46.15＋47.4＋47.89＋47.98＝1402.24㎡） ㈢簽到記錄與委託書之受託人姓名不符：40.31㎡ ㈣委託書與區權人姓名不符：81.9㎡ （計算式：40.88＋41.02＝81.9㎡） E棟 3582.05㎡ ㈠本人出席：1240.44㎡ （計算式：47.98＋47.98＋48.09＋48.52＋48.81＋50.09＋50.32＋50.35＋50.35＋50.35＋23＋23＋23＋23＋50.35＋50.35＋50.35＋50.35＋100.88＋50.44＋50.44＋100.88＋50.52＋50.52＋50.52＝1240.44㎡） ㈡委託出席：2341.61㎡ （計算式：47.98＋47.98＋47.98＋47.98＋47.98＋48.09＋48.81＋48.81＋48.81＋48.81＋49.29＋50.09＋50.09＋50.15＋50.35＋50.35＋50.35＋50.35＋50.35＋50.35＋50.35＋23＋23＋50.35＋50.35＋50.35＋50.35＋50.35＋50.35＋50.35＋50.35＋50.35＋50.35＋50.35＋50.35＋50.35＋50.35＋50.35＋50.35＋50.35＋50.41＋50.44＋50.44＋50.44＋50.44＋101.67＋50.52＝2341.61㎡） ㈢簽到記錄與委託書之受託人姓名不符：47.98㎡ ㈣無委託書：50.35㎡ F棟 2290.01㎡ ㈠本人出席：517.34㎡ （計算式：51.47＋51.75＋51.75＋51.75＋51.75＋51.75＋51.78＋51.78＋51.78＋51.78＝517.34㎡） ㈡委託出席：1772.67㎡ （計算式：154.41＋117.18＋51.75＋103.5＋51.75＋103.5＋51.75＋103.5＋310.5＋51.75＋51.75＋51.75＋51.78＋51.78＋51.78＋51.78＋51.78＋51.78＋51.78＋51.78＋51.78＋51.78＋51.78＝1772.67㎡） ㈢委託書與區權人姓名不符：103.53㎡ （計算式：51.75＋51.78＝103.53㎡） G棟 1640.58㎡ ㈠本人出席：449.09㎡ （計算式：50.35＋50.35＋50.35＋50.35＋100.7＋50.09＋48.81＋48.09＝449.09㎡） ㈡委託出席：1191.49㎡ （計算式：50.35＋50.35＋100.7＋50.35＋100.7＋50.35＋100.7＋50.35＋50.35＋50.35＋100.7＋50.09＋48.81＋48.81＋48.09＋48.41＋48.09＋47.98＋47.98＋47.98＝1191.49㎡） ㈢受託人未簽名於委託書：100.7㎡ （計算式：50.35＋50.35＝100.7㎡） ㈣無委託書：50.09㎡ ㈤委託書與區權人姓名不符：150.79㎡ （計算式：100.7＋50.09＝150.79㎡） H棟 4196.41㎡ ㈠本人出席：1374.44㎡ （計算式：51.78＋51.78＋51.75＋51.75＋51.75＋51.75＋51.75＋51.75＋51.47＋51.27＋51.15＋50.44＋50.44＋50.44＋50.52＋50.44＋50.44＋50.44＋50.44＋50.44＋50.35＋50.35＋50.35＋50.35＋50.35＋50.35＋50.35＝1374.44㎡） ㈡委託出席：2821.97㎡ （計算式：207.12＋51.78＋103.5＋51.78＋51.75＋51.75＋51.75＋51.75＋103.56＋51.78＋51.78＋51.78＋103.5＋51.75＋51.75＋51.75＋51.75＋51.75＋51.75＋51.75＋51.75＋51.47＋51.75＋103.5＋51.47＋51.47＋51.47＋51.29＋51.41＋51.47＋51.27＋51.29＋50.52＋50.52＋50.52＋50.44＋50.44＋50.35＋50.41＋50.44＋50.44＋50.35＋50.35＋50.35＋50.35＋50.35＋50.35＋50.35＝2821.97㎡） ㈢簽到記錄與委託書之受託人姓名不符：50.35㎡ ㈣無委託書：205.12㎡ （計算式：51.78＋51.75＋51.15＋50.44＝205.12㎡） ㈤委託書與區權人姓名不符：50.61㎡ I棟 1693.44㎡ ㈠本人出席：571.4㎡ （計算式：46.35＋47.06＋47.06＋47.40＋47.40＋143.67＋47.98＋47.98＋48.09＋48.41＝571.4㎡） ㈡委託出席：1122.04㎡ （計算式：45.37＋45.37＋45.37＋45.54＋45.54＋45.54＋45.54＋138.96＋46.35＋46.35＋46.60＋46.77＋47.06＋47.06＋47.40＋47.46＋47.98＋47.98＋48.09＋48.09＋48.81＋48.81＝1122.04㎡） ㈢無委託書：47.98㎡ J棟 2722.01㎡ ㈠本人出席：1262.07㎡ （計算式：50.09＋50.35＋50.35＋50.35＋50.35＋50.35＋50.35＋50.35＋50.35＋50.35＋50.35＋50.44＋50.44＋50.44＋50.44＋50.44＋50.44＋50.44＋50.44＋50.52＋50.52＋50.52＋50.52＋51.41＋51.47＝1262.07㎡） ㈡委託出席：1459.94㎡ （計算式：48.81＋48.81＋50.09＋50.09＋50.35＋50.35＋50.35＋50.35＋50.35＋50.35＋50.35＋50.35＋50.35＋50.35＋50.35＋50.35＋50.35＋50.35＋50.35＋50.35＋50.35＋50.35＋50.35＋50.44＋50.44＋50.44＋51.29＋51.41＋51.47＝1459.94㎡） ㈢受託人未簽名於委託書：301.91㎡ （計算式：49.98＋50.35＋50.35＋50.35＋50.44＋50.44＝301.91㎡） ㈣簽到記錄與委託書之受託人姓名不符：202.55㎡ （計算式：50.35＋50.35＋50.44＋51.41＝202.55㎡） ㈤無委託書：253.04㎡ （計算式：50.35＋50.35＋50.35＋50.52＋51.47＝253.04㎡） ㈥委託書與區權人姓名不符：100.79㎡ （計算式：50.35＋50.44＝100.79㎡）